【裁判字號】    97,訴,1144
【裁判日期】    980318
【裁判案由】    違反藥事法
【裁判全文】
臺灣高雄地方法院刑事判決              97年度訴字第1144號
公  訴  人  臺灣高雄地方法院檢察署檢察官
被      告  丙○○
選任辯護人  文  聞律師
            周金城律師
被      告  己○○
選任辯護人  曾怡靜律師
被      告  辛○○原名庚○○.
選任辯護人  徐豐明律師
上列被告因違反藥事法案件，經檢察官提起公訴（96年度偵字第
32821 號、第29361 號、第15950 號），本院判決如下：
    主  文
丙○○共同犯藥事法第八十三條第一項之販賣禁藥罪，處有期徒
刑壹年，併科罰金新臺幣壹佰貳拾萬元，罰金如易服勞役，以罰
金總額與壹年之日數比例折算。扣案如附表三所示之物，均沒收
之。
己○○共同犯藥事法第八十三條第一項之販賣禁藥罪，處有期徒
刑肆月。緩刑貳年，並向公庫支付新臺幣拾貳萬元。扣案如附表
三所示之物，均沒收之。
辛○○犯藥事法第八十三條第一項之販賣禁藥罪，處有期徒刑壹
年。緩刑參年，並向公庫支付新臺幣捌拾萬元。扣案如附表四所
示之物，均沒收之。
    事  實
一、丙○○係位於高雄市前鎮區○○○路159 號「光慶診所」之
    醫師及負責人，該診所以治療過敏症患者為主，並自民國96
    年4 月間起，聘僱己○○擔任光慶診所之藥師。辛○○（原
    名庚○○）係位於高雄市三民區○○○路548 巷6 號2 樓「
    豪宏生物科技股份有限公司」（下稱豪宏公司，原名「威盛
    生物科技股份有限公司」）之負責人。乙○○（業經判決確
    定）則係位於高雄市○○區○○街438 號「創和生技顧問股
    份有限公司」（下稱創和公司）之負責人。丙○○、己○○
    、辛○○均明知乙○○自日本輸入之「LAENNEC INJ 」（為
    「日本生物製劑株式會社」生產製造之人類胎盤素注射針劑
    ，每劑（管）2 毫克，又名「肝功能改善劑」，對於肝臟、
    神經及過敏症具有療效。下稱胎盤素注射針劑），係屬未經
    行政院衛生署核准輸入之禁藥，依法不得販賣。詎（一）丙○○基於販賣禁藥以營利之概括犯意，自95年9 月26日起至
    96年5 月30日為警查獲時止，先後以附表一編號1 至27所示
    時間、數量及價格，向乙○○販入上開胎盤素注射針劑後，
    存放在光慶診所內，除部分供研究實驗之用外，其餘則伺機
    以不詳時間、價格及數量，販賣與前往光慶診所求診之不特
    定病患注射，藉此牟利。（二）己○○明知上情，仍與丙○○共同基於販賣禁藥之犯意聯絡，自96年5 月16日起至同年
    月30日為警查獲時止，依丙○○之指示，分別以附表一編號
    29、30所示之時間、數量及價格，向乙○○販入上開胎盤素
    注射針劑，而參與販入上開禁藥。（三）辛○○基於販賣禁
    藥之犯意，自93年11月2 日起至96年5 月30日為警查獲時止
    ，分別以附表二所示時間、數量及價格，向乙○○販入上開
    胎盤素注射針劑後，將部分胎盤素注射針劑摻入面膜中，以
    不詳價格、數量，販賣與不特定之顧客使用，另以每劑新台
    幣（下同）280 元之價格，分別販賣不詳數量之胎盤素注射
    針劑與位於高雄市三民區○○○路548 巷6 號「威盛診所」
    、屏東縣恆春鎮○○路188 號「恆醫威盛診所」之不詳醫師
    （另由檢察官偵查中），藉此牟利。嗣經警於96年5 月30日
    下午4 時許，持搜索票分別前往光慶診所、豪宏公司執行搜
    索，在光慶診所扣得丙○○所有如附表三所示之胎盤素注射
    針劑、在豪宏公司扣得辛○○所有如附表四所示之廣告海報
    及進貨單等物，而查獲上情。
二、案經高雄市政府警察局移送臺灣高雄地方法院檢察署檢察官
    及檢察官自動檢舉偵查起訴。
    理  由
一、證據能力之判斷─
(一)被告己○○於96年5 月30日之2 次警詢筆錄，與本院於97年
    7 月31日準備程序當庭播放警詢錄音帶所為勘驗結果，筆錄
    記載與供述原意大致相符，並無重大明顯之差異，錄音內容
    亦未顯示員警有何不當取供，或被告己○○非出於自由意志
    而為陳述之情形，有本院勘驗筆錄1 份可資比對（本院訴字
    卷第45-49 頁），自得作為被告己○○部分之證據。
(二)同案被告己○○、乙○○於警詢中關於被告丙○○部分之證
    述，與二人於審判中所述未盡相符，依證人己○○、乙○○
    於警詢中陳述之環境背景：甫經查獲即受詢問，尚未與他人
    接觸，復無足夠時間權衡利害得失，受外界不當影響之可能
    性較小，又未與被告丙○○同時在場應訊，較無人情壓力，
    而有可信之特別情況，且為證明被告丙○○本件犯罪存否所
    必要，依刑事訴訟法第159 條之2 之規定，均得作為被告丙○○部分之證據。
(三)同案被告乙○○於偵查中以證人身分，就被告丙○○、己○○被訴部分，向檢察官所為之陳述，業經具結以擔保其陳述
    之真實性（偵一卷第85頁、第91頁），其後未曾表示檢察官
    有何不當訊問之情形。且證人乙○○嗣於審判中以證人身分
    到庭，已予被告丙○○、己○○及辯護人詰問之機會，對質
    詰問權已受保障，證人乙○○於偵查中向檢察官所為上開陳
    述，亦無顯不可信之情況，依刑事訴訟法第159 條之1 第2
    項之規定，自得作為證據。至同案被告己○○於偵查中經檢
    察官告以得拒絕證言之權利，因表明不願作證，而未以證人
    身分陳述，其他於偵查中以被告身分所為供述，即非屬對於
    被告丙○○之證言。
(四)此外，本判決所引用其他據以認定事實之各項證據，關於傳
    聞證據部分，除符合刑事訴訟法第159 條之1 至第159 條之
    4 或其他傳聞例外之規定，而有證據能力外，其餘均經當事
    人及辯護人於審理中同意作為證據（本院審訴卷第55-56 頁
    、第159-160 頁、第172 頁背面），或於本院調查證據時，
    知有同法第159 條第1 項不得為證據之情形，而未於言詞辯
    論終結前聲明異議。本院審酌各該證據作成之情況，均無違
    法取證或有何顯不可信之情況，認為以之為證據均屬適當，
    依同法第159 條之5 之規定，均有證據能力，合先敘明。
二、認定事實所憑證據及理由─
    訊據被告辛○○於本院審理中，雖坦認有販賣禁藥犯行，惟
    辯稱：上開威盛診所、恆醫威盛診所均係其所開設，非其販
    賣對象，而係透過各該診所販賣與不特定人云云。至被告丙○○、己○○於本院審理中，固分別坦認各有如附表一、附
    表一編號29、30所示之販入胎盤素注射針劑等情，惟均矢口
    否認有何販賣禁藥犯行，被告丙○○辯稱：所販入之胎盤素
    注射針劑均用於研究實驗，並未販賣與病患注射云云；被告
    己○○則辯稱：僅係依丙○○指示代訂藥品，不知所訂購之
    藥品為禁藥，亦無調劑或販賣與病患注射云云。惟查：
(一)被告丙○○係光慶診所之醫師及負責人，自96年4 月間起聘
    僱己○○擔任光慶診所之藥師，辛○○係豪宏公司之負責人
    ，三人分別有以附表一、附表一編號29、30及附表二所示時
    間、數量、價格，向創和公司負責人即同案被告乙○○購入
    上開胎盤素注射針劑，其後經警分別在光慶診所扣得如附表
    三所示之胎盤素注射針劑、在豪宏公司扣得附表四所示之廣
    告海報及進貨單等情，分據被告三人於本院審理中坦認不諱
    （本院審訴卷第48-49 頁、第170 頁背面；本院訴字卷第79
    頁、第338-339 頁、第444 頁），並分經證人即同案被告乙○○、員警陳書峰於本院審理中證述明確（本院訴字卷第82
    -83 頁、第89頁、第91頁、第415 頁），復有創和公司之客
    戶訂購紀錄1 份、統計表2 份（警一卷第71-85 頁、第107
    頁）、匯款申請書2 紙（警一卷第55頁）、匯款統計表1 份
    （本院訴字卷第155-159 頁）、統一發票（警一卷第284 -
    285 頁、第289-293 頁、第298 頁）、通訊監察譯文、通聯
    調閱查詢單、通訊監察光碟內容勘驗筆錄各1 份（警二卷第
    9 頁、第30頁、本院訴字卷第44頁）、採證照片2 幀（警一
    卷第260 頁）在卷可稽，及如附表三所示之胎盤素注射針劑
    、附表四所示之廣告海報及進貨單扣案為憑（警一卷第152-
    163 頁）。而上開胎盤素注射針劑係屬未經行政院衛生署核
    准輸入之禁藥，亦有行政院衛生署藥政處簡箋及90年6 月28
    日衛署藥字第0900039753號公告各1 份在卷可憑（他字卷第
    29-32 頁），上開部分之事實已堪認定。
(二)被告辛○○部分：
    被告辛○○明知上開胎盤素注射針劑係屬未經行政院衛生署
    核准輸入之禁藥，仍以營利而販賣之意思，於販入上開胎盤
    素注射針劑後，將部分胎盤素注射針劑摻入面膜中，以不詳
    價格、數量，販賣與不特定之顧客使用，業據其於偵查及本
    院審理中坦認不諱，並供承於販入胎盤素注射針劑時已知該
    藥品並無衛生署輸入許可文號等語（偵二卷第14頁、本院審
    訴卷第170 頁背面、訴字卷第79頁）。其雖另辯稱上開威盛
    診所、恆醫威盛診所均係其所開設，非其販賣對象，而係透
    過各該診所販賣與不特定人云云，並提出特約醫師合約書、
    房屋租賃契約書各2 份為證（偵二卷第19-21 頁、警一卷第
    114-121 頁）。惟被告辛○○經營販賣生物科技產品之豪宏
    公司，本身並無醫師資格，不得執業，縱有聘僱醫師之實，
    仍非無販賣上開胎盤素注射針劑與上開診所實際執業醫師以
    營利之可能，且被告辛○○如僅係透過上開診所販賣胎盤素
    注射針劑與不特定人，何以於警詢中供稱：「（問：…你購
    買如此龐大數量『LAENNEC 胎盤素』注射劑，販售至何處？
    係哪些人向你購買？）販售給『威盛診所』、『恒醫威盛診
    所』等二家。沒有其他了」等語（警一卷第103 頁），足見
    其確係將所販入之胎盤素注射針劑，除部分另行加工面膜出
    售外，其餘則販賣與上開2 家診所醫師以營利無疑。其上開
    犯行，均堪認定，所辯無非避重就輕之詞，不足採信。
(三)被告丙○○部分：
  1.被告丙○○雖辯稱：其因擔任「德和生物科技股份有限公司
    」（下稱德和公司）之研發顧問，為研發胎盤素第六代製程
    ，改善原有高壓滅菌法造成胎盤素成分流失之缺點，因而購
    入胎盤素注射針劑以供研究實驗之用，且因胎盤素注射針劑
    價值昂貴，故存放光慶診所內，由其親自控管數量，扣案如
    附表三編號1 所示瓶身無任何標籤之胎盤素注射針劑係為避
    免藥師或護士誤用，並為實驗時進行「雙盲試驗」，故而將
    瓶身原有標籤撕去云云，並提出其與德和公司、光晟生物科
    技股份有限公司（下稱光晟公司）所簽訂之「（三方）共同
    開發技術合約書」1 份（本院審訴卷第51-53 頁）、光晟公
    司實驗紀錄本2 冊（均原本），並聲請傳訊證人即德和公司
    負責人戊○○、光晟公司負責人甲○○。依上開共同開發技
    術合約書、實驗紀錄本之記載，佐以證人戊○○、甲○○於
    本院審理中之證述（本院訴字卷第198-199 頁、第213-217
    頁），固堪認定被告丙○○所購入之胎盤素注射針劑確有用
    作上開實驗之材料。
  2.惟證人即同案被告乙○○於警詢中已證稱：光慶診所購買胎
    盤素注射針劑係販賣用等語（警一卷第10頁），其於本院審
    理中雖證稱：其於上開警詢中所稱「販賣用」係個人推測等
    語（本院訴字卷第93頁），惟亦證稱：因一般人向我購買，
    就是只有兩個原因，一是他自己用，一是醫生用在病人身上
    ，我沒有懷疑還有其他作用等語（同上頁）。而證人己○○
    於本院審理中證稱：光慶診所主要診治的病人都是過敏，全
    身的過敏都有、有過敏現象的都有，包括皮膚過敏還有一些
    要補給營養的，比如比較虛弱的人等語（本院訴字卷第401-
    402頁）。證人乙○○復證稱：本件胎盤素注射針劑的原料
    是來自人的胎盤，市面上的胎盤素是泛稱。它除了美容養顏
    、抗老化以外，還有抗過敏、治療中風病患等。所謂抗過敏
    ，是指類似皮膚性的過敏、呼吸上的過敏，所有的過敏都包
    括在內。我進口本件胎盤素注射針劑，銷售的對象大部分是
    醫師及藥商，我想他們應該是用來治療，但我沒看過，我不
    知道，所謂的治療，是治療肝臟方面的疾病、神經方面及過
    敏方面的疾病等語（本院訴字卷第406-407 頁）。足見上開
    胎盤素注射針劑之療效，與被告丙○○所經營光慶診所主要
    治療之病患症狀相符，被告丙○○所辯未販賣胎盤素注射針
    劑與病患注射云云，即非無疑。證人乙○○另證稱：丙○○
    於95年9 月間開始向我購買胎盤素注射針劑，是透過他的醫
    師朋友介紹，姓名我忘記了。他的這個醫師朋友在另一家診
    所上班，那家診所的老闆也是我的客戶，有跟我買胎盤素注
    射針劑。丙○○的醫師朋友跟我說丙○○要一些資料，叫我
    先寄給他，丙○○看完資料後才跟我聯絡，跟我詢問胎盤素
    注射針劑在日本的使用情況及適應症，也問我別的醫師在做
    哪方面的治療，我販賣胎盤素注射針劑給丙○○之前及之後
    ，都沒有聽過丙○○跟我提過他在研究胎盤素方面的事情，
    也沒有跟我說他希望把胎盤素注射針劑的形式改成口服錠劑
    等語（本院訴字卷第89-90 頁、第409 頁）。且依被告丙○○提出同案被告乙○○所寄之信件及參考書籍，均僅提及胎
    盤素注射針劑之相關療效之臨床應用，均無關於製程甚至改
    進製程之內容（警一卷第54頁、本院訴字卷第160-161 頁）
    ，被告丙○○所辯購買胎盤素注射針劑純係為研究改進製程
    之用，亦屬可疑。
  3.依證人戊○○於本院審理中證述，被告丙○○僅係德和公司
    之研發顧問，本身並無出資或參與經營，然研發過程所用之
    胎盤素注射針劑，竟由被告丙○○訂購並墊付價款，德和公
    司則於96年6 月間即本案查獲後，始開具票期96年10月30日
    之支票與丙○○，償還墊款45萬元，再請乙○○之創和公司
    補開發票與德和公司，而關於先由丙○○墊付胎盤素注射針
    劑價款之一事，則係口頭約定，俟德和公司有賺錢時再返還
    墊款，未約定清償期限，亦無書面資料可憑（本院訴字卷第
    200 頁、第210 頁）。被告丙○○對於為德和公司代墊胎盤
    素注射針劑之價款一事，既未為書面約定，又無清償期限，
    竟不計金錢損失之風險，逕自95年9 月26日起至96年5 月30
    日為警查獲時止，持續向同案被告乙○○訂購如附表一所示
    之胎盤素注射針劑，直至本案查獲後，始由德和公司償還墊
    款，實違常情。如依被告丙○○所稱，係為德和公司代訂胎
    盤素注射針劑，豈有持續由被告丙○○代墊價款，且德和公
    司從未索取發票，迄案發後始要求同案被告乙○○之創和公
    司補開發票之理。上開胎盤素注射針劑究係德和公司為研發
    實驗而持續由被告丙○○代為訂購，單純用於實驗，或係被
    告丙○○自己訂購而另有他用，誠屬可疑。
  4.又依證人甲○○於本院審理中證稱：本件研發實驗室位在台
    南創新科技園區研三館313 號，研發過程所用之胎盤素注射
    針劑均由丙○○提供，通常係於每週會面時由丙○○帶來，
    若實驗有急需，有時會派人至光慶診所拿取。丙○○交付胎
    盤素注射針劑時，並未要求簽收或製作領用證明。實驗過程
    每一步驟使用多少劑量之胎盤素注射針劑，全部記載於上開
    2 本實驗記錄本上，經統計共計使用3,900 劑之胎盤素注射
    針劑等語（本院訴字卷第213-214 頁、第222 頁），並提出
    「光晟生技胎盤素研發專案胎盤素使用情形表」1 份在卷為
    據（本院訴字卷第238 頁）。然上開研發專案之實驗室既在
    台南創新科技園區並專供實驗使用，而光慶診所則遠在高雄
    市區並以醫療業務為主，關於實驗材料胎盤素注射針劑之保
    存條件，自以就近且設有專業保存設備之實驗室較佳，縱有
    控管使用數量之需，則以在保存櫥櫃上鎖、或由專人管制經
    報備後始可領用等方式，即可輕易控管，實無反以便利性及
    安全性均明顯較差之光慶診所作為存放地點之理。況被告丙○○既如此在意胎盤素注射針劑數量之控管，卻從未要求領
    用人簽收或製作領用紀錄，亦違常情。參以如附表三所示在
    光慶診所扣案之胎盤素注射針劑，其中如附表三編號1 所示
    已撕去瓶身標籤之122 劑胎盤素注射針劑，係在被告丙○○
    位於光慶診所1 樓之診間置物櫃抽屜內所扣得；如附表三編
    號2 所示未撕去瓶身標籤之195 劑胎盤素注射針劑，則係在
    光慶診所2 樓中藥調劑室儲物櫃內所扣得等情，為被告丙○○所自承（警一卷第42頁），依證人即員警陳書峰於本院審
    理中證述，上開1 樓診間置物櫃確定並未上鎖，2 樓中藥調
    劑室儲物櫃則係平台下方之雜物櫃，其內堆有書報雜物（本
    院訴字卷第82-83 頁）。證人己○○亦證稱：上開2 樓中藥
    調劑室是我在使用，還有護士幫我調劑中藥，因為那是開放
    式空間，其他診所職員包括護士會幫忙，所以有進出等語（
    本院訴字卷第339 頁、第344 頁），足見被告丙○○對於光
    慶診所內所存放之胎盤素注射針劑，顯然疏於控管，所謂因
    胎盤素注射針劑價格昂貴，故未存放在上開實驗室，而存放
    在光慶診所云云，即難採信。
  5.另依證人甲○○上開證述及「光晟生技胎盤素研發專案胎盤
    素使用情形表」之記載（本院訴字卷第238 頁），上開實驗
    實際使用胎盤素注射針劑數量不過3,900 劑，而被告丙○○
    向同案被告乙○○合計訂購胎盤素注射針劑4,300 劑，扣除
    員警在光慶診所扣案如附表三所示胎盤素注射針劑共317 劑
    （122 ＋195 ＝317） ，仍短少83劑之多。關於上開短少部
    分，被告丙○○初於警詢中辯稱：因其僅保有出貨單，未有
    電腦紀錄，所以不知為何差100 支（實為83劑）云云（警一
    卷第48頁）；於本院審理時，則先指稱員警於扣案時曾打破
    若干支云云，然為證人陳書峰所否認（本院訴字卷第85頁）
    ，被告丙○○則於本院最後一次審判期日，始改稱實驗室內
    尚有80幾支胎盤素注射針劑，供詞不斷翻異以求數量相符，
    然歷次所供顯然互相矛盾（於扣案時如確遭員警打破若干支
    ，則實驗室自不可能尚有80餘劑，反之亦然）。況實驗室中
    倘尚餘80餘劑胎盤素注射針劑，證人甲○○到庭作證時何以
    從未提及，且所提出之「光晟生技胎盤素研發專案胎盤素使
    用情形表」亦無記載，而被告丙○○對此於己有利之重要事
    實，不僅未對證人甲○○加以詢問或表示意見，且歷經警詢
    、偵查及本院數次審理期日，竟從未提及，隱忍至最後一次
    審判期日始行提出，實違常理，自難採信。參以上開實驗紀
    錄本（編號BR－0010號）記載最後1 次實驗時間為96年5 月
    24 日 ，尚在查獲日96年5 月30日之前，實驗結論則有「此
    實驗可放大try 製程，Perfect,YA!!」等語（見該實驗本第
    35頁），似有重大進展，惟同實驗本第36頁則為該實驗最後
    1 次紀錄，時間為96年6 月4 日，記載略以「LAENNEC HCG
    無來源，本專案進行有困難，需與顧問討論是否直接從採用
    Echobell- HCG （食用）亦或尋找其他來源。本專案將暫停
    執行，待研究材料（HCG Source）確認無停止供應之危機才
    進行」等語，2 次紀錄均未有80餘劑胎盤素注射針劑可供實
    驗之記載。，倘實驗室確有被告丙○○所稱80餘劑之胎盤素
    注射針劑，於正值有重大進展之際，縱不足續為實驗之用，
    亦無可能毫無記載，益徵該實驗室內並無80餘劑胎盤素注射
    針劑無疑。
  6.又同案被告乙○○販賣與被告丙○○之胎盤素注射針劑，瓶
    身均貼有原裝標籤，業據證人乙○○證述明確（警一卷第15
    -16 頁），並經本院取樣勘驗屬實，製有勘驗筆錄在卷可稽
    （本院訴字卷第399-400 頁）。而員警在光慶診所所扣案如
    附表三所示之胎盤素注射針劑，其中在被告丙○○位於光慶
    診所1 樓之診間置物櫃抽屜內所扣得如附表三編號1 所示之
    122 劑胎盤素注射針劑，則經被告丙○○撕去瓶身標籤，致
    單從瓶身無從辨識係何注射針劑等情，亦據被告丙○○供承
    在卷（警卷第42頁、本院卷第444 頁），其雖辯稱撕去標籤
    係為避免藥師或護士誤用上開注射針劑，及使實際從事實驗
    之甲○○、李欣樺不知所使用之藥物為何，達成「雙盲試驗
    」之目的云云（本院卷第451 頁）。惟被告丙○○自承其交
    付胎盤素注射針劑與證人甲○○時，係以原本之橘色外盒包
    裝，或研究員直接以該外盒包裝帶走等語（本院卷第451 頁
    ），然該外包裝盒上既已印有「胎盤素抽出物製劑」等字樣
    ，有扣案外包裝盒照片1 幀在卷可稽（警一卷第263 頁），
    參以被告丙○○另供稱本件實驗除胎盤素注射針劑外，另一
    材料為豬體胎盤，係Echobell公司製造，呈液態並以1 公升
    裝之塑膠瓶包裝等語（本院訴字卷第478 頁），與以2 C.C.
    注射針劑瓶身包裝之「LAENNEC INJ 」胎盤素注射針劑明顯
    不同，從事實驗之研究員本可輕易知悉所用之材料為何，並
    無可能達到被告丙○○所謂「雙盲試驗」之效果。且依證人
    己○○於本院中證稱：所謂「雙盲試驗」係指於實驗中分為
    二組，其中一組使用含有目的成分之藥品，另一組使用未含
    目的成分之藥品，以觀察使用後產生之症狀分別為何。至於
    做實驗的人則當然要知道所使用之藥劑成分為何等語（本院
    卷第400-401 頁），又證稱：「（提示扣案經撕除標籤之胎
    盤素注射針劑，問：在你擔任藥師這5 年期間，一般2 C.C.
    注射針劑之瓶身形狀是否都像這個樣子？）差不多是這種形
    狀，這種橙褐色瓶身是玻璃及藥劑的顏色，一般是維他命Ｂ
    之注射針劑」、「（問：像本件這種2 C.C.的注射針劑，其
    上標籤若經撕除，在醫療上會不會與其他相同形狀之不同藥
    劑造成混淆？）一般你把標籤撕掉，就無法肯定內容物是什
    麼東西」等語（本院訴字卷第345 頁），足見被告丙○○所
    辯為「雙盲試驗」及避免藥師或護士誤用藥品云云，顯屬虛
    妄，其撕去胎盤素注射針劑瓶身標籤，無非避免他人知悉其
    於診間所存放之注射針劑係屬胎盤素注射針劑禁藥，且如非
    用於販賣與病患注射，實無撕去胎盤素注射針劑瓶身標籤之
    必要。
  7.至員警在光慶診所2 樓中藥調劑室儲物櫃內所扣得如附表三
    編號2 所示未撕去瓶身標籤之195 劑胎盤素注射針劑部分，
    被告丙○○雖辯稱係因被告己○○不慎多訂，欲退還同案被
    告乙○○，暫先存放在上開處所云云。惟證人乙○○、己○○均一致證稱：多訂部分早已退還，並由同案被告乙○○親
    往光慶診所取回等語（本院訴字卷第92頁、第345-346 頁）
    ，足見被告丙○○上開所辯，又係虛構。況依附表一所示被
    告丙○○向同案被告乙○○訂購胎盤素注射針劑之通常情形
    ，每次均以1 盒即50劑裝或以「1 組」即5 盒為單位，已據
    證人乙○○陳明在卷（本院卷第91頁），姑不論依上開實驗
    紀錄本所載，上開實驗於96年5 月24日正值有重大進展之際
    ，更需大量之胎盤素注射針劑作為實驗材料，被告丙○○於
    查獲前最後一次即96年5 月26日訂購胎盤素注射針劑時，實
    不可能計較多訂區區195 劑，而急於退貨，何況於一般交易
    經驗，更殊少有以整數訂購（如本案以1 盒50劑或1 組5 盒
    為單位），而以零散數量退貨（如本案退貨數量為195 劑，
    即3 盒又45劑，第4 盒單留5 劑不予退貨）之情形，益徵所
    謂將欲退貨部分，暫時存放光慶診所2 樓中藥調劑室儲物櫃
    內云云，委無可採，顯為避免遭人發現檢舉，及防免主管機
    關突擊查緝，而撕去胎盤素注射針劑瓶身標籤，置於診間販
    賣與不特定病患注射，另將尚未撕去標籤之胎盤素注射針劑
    ，置放在診所2 樓中藥調劑室儲物櫃以免引起注意。
  8.被告丙○○身為醫師，又兼研發胎盤素製程專案之研發顧問
    ，對於同案被告乙○○所販賣之胎盤素注射針劑，並無行政
    院衛生署核准輸入之文號，豈能無疑，其諉稱原本不知胎盤
    素注射針劑係屬未經行政院衛生署核准輸入之禁藥，殊無可
    採。被告丙○○經營光慶診所，治療之病患主要為過敏症患
    者，其明知上開胎盤素注射針劑係屬禁藥，主要療效即為抗
    過敏，而以醫師身分率予販入，置於診所內，並撕去瓶身標
    籤以隱匿藥品資訊，顯然係販賣與不特定病患注射以治療過
    敏症無疑。本件雖未查獲有胎盤素注射針劑之處方箋、病歷
    ，或有病患出而指證其確有販賣上開禁藥，惟被告丙○○明
    知上開胎盤素注射針劑為禁藥，本無可能於處方箋、病歷記
    載而陷己於不利，復已撕去瓶身標籤，縱購買注射之病患亦
    不能知悉所注射者係未經核准輸入之禁藥，遑論出而指證，
    然本件依上開各項事證，已足證明被告丙○○上開販賣禁藥
    之犯行，自不能以未扣得處方箋、病歷或無病患指證，即謂
    證據不足證明其犯罪。
(四)被告己○○部分；
    被告己○○於本院審理中坦認確有以附表一編號29、30所示
    時間、數量，向乙○○販入上開胎盤素注射針劑共2 次（本
    院訴字卷第342-343 頁），核與證人乙○○於本院審理中之
    證述相符（本院訴字卷第91-92 頁）。被告己○○雖辯稱誤
    以為所訂購者係維他命Ｂ注射針劑，且不知所訂購之胎盤素
    注射針劑係禁藥云云。然依本院當庭勘驗其於96年5 月16日
    下午4 時25分40秒，以光慶診所00－0000000 號電話，與同
    案被告乙○○所持用之0000000000號行動電話間之之通訊監
    察錄音光碟，其於電話中確稱：「孫協理（指乙○○），我
    這裡是光慶（診所），麻煩再送1 組『胎盤素』」等語明確
    ，製有勘驗筆錄1 份在卷可參（本院訴字卷第44頁）。足見
    被告己○○於96年5 月16日第1 次向同案被告乙○○訂購時
    ，明知所訂購者係「胎盤素」無疑，則其後於同年月25日，
    事隔不到10日，再次向同案被告乙○○訂購時，自無誤認之
    可能。且證人丙○○於本院審理中亦證稱：「（問：你是否
    跟己○○說你定的是肝功能改善劑？）沒有，當時我說的是
    請他訂『胎盤素』」，益徵被告己○○於訂購時確知所訂購
    者係「胎盤素」，而非其他。而被告己○○自承其學歷為嘉
    南藥專（現改制為嘉南藥理科技大學）藥學系畢業（本院訴
    字卷第400 頁），考領有藥師證書，自76年6 月3 日起開始
    執業至今（警一卷第94-95 頁），學經歷不可謂不豐，對於
    國內尚未核准輸入胎盤素注射針劑，而屬禁藥之列，自難諉
    無不知，況依證人丙○○證稱：光慶診所使用之維他命Ｂ（
    注射針劑）係永信藥廠的，不是這一個等語（指「日本生物
    製劑株式會社」生產製造之胎盤素注射針劑。見本院訴字卷
    第447 頁），被告己○○自不應有所誤認。而證人丙○○復
    證稱：被告己○○並未向其詢問該胎盤素注射針劑並非永信
    藥廠等語（同上頁），則被告己○○顯未誤認上開胎盤素注
    射針劑係維他命Ｂ注射針劑。然被告己○○自警詢以迄審判
    ，一再辯稱誤認所訂係維他命Ｂ注射針劑，益見情虛，顯然
    明知其所訂購之胎盤素注射針劑係屬禁藥，亦知被告丙○○
    販入上開胎盤素注射針劑係為販賣與前來診所求診之不特定
    病患注射，仍依被告丙○○之指示而為如附表一編號29、30
    所示之二次販入行為，為求卸責始需為上開不實之供述。
(五)按所謂販賣禁藥行為，須以營利之意思而販入或賣出，方足
    構成。倘於有償讓與他人之初，係基於營利之意思，並已著
    手實施，而因故無法高於購入原價出售，最後不得不以原價
    或低於原價讓與他人時，仍屬販賣行為（最高法院91年台上
    字第1443號判決意旨參照）。本件被告辛○○係以每劑210
    元至240 元不等之價格販入上開胎盤素注射針劑，而以每劑
    280 元賣出，從中賺取價差，業據其供認不諱（警一卷第99
    頁），其係以營利之意思而為販賣禁藥之行為，甚屬明確。
    至被告丙○○、己○○部分，雖因二人否認販賣禁藥犯行，
    依卷內現有資料，無從推知販入、賣出禁藥所賺取之差價為
    何。惟禁藥交易係屬法所不許，並定有刑罰，衡諸常情，倘
    非有利可圖，絕無甘冒刑罰風險而為販入、賣出禁藥行為之
    理。從而，除足反證其確另基於某種非圖利本意之關係外，
    尚難因無法查悉其買進、賣出之差價，而諉無營利之意思，
    或阻卻販賣犯行之追訴。本件被告丙○○於販入上開胎盤素
    注射針劑後，尚且逐劑撕去瓶身標籤，避免查緝，倘無利可
    圖，何需大費周章，顯見被告丙○○販入上開胎盤素注射針
    劑，必為轉取差價出售以營利無疑。被告己○○明知上情，
    仍依被告丙○○指示而為販入禁藥行為，自有營利之意思聯
    絡無疑。
(六)綜上所述，被告丙○○、己○○、辛○○上開犯行均堪認定
    ，應予依法論科。
三、論罪科刑部分：
(一)按「本法所稱禁藥，係指藥品有左列各款情形之一者：…二
    、未經核准擅自輸入之藥品…」，藥事法第22條第1 項第2
    款前段定有明文。本件胎盤素注射針劑屬未經行政院衛生署
    核准擅自輸入之藥品，業如前述，即屬上開條文所定之禁藥
    。次按藥事法所稱之「販賣」，係指營利之意思，販入與賣
    出，亦即有償的對於不特定人或多數人為轉讓行為，但不以
    實際已轉讓與不特定人或多數人為必要，即行為人有販賣與
    多數人或不特定人之意思而販賣，縱僅出售與一人，或以營
    利之意思而販入，但尚未出售者，均與罪之成立不生影響（
    最高法院83年度台上字第1476號判決意旨參照）。本件被告
    丙○○、己○○、辛○○三人均明知上開胎盤素注射針劑係
    屬未經行政院衛生署核准輸入之禁藥，而單獨或共同基於營
    利而販賣與多數人或不特定人之意思，分別於附表一、附表
    一編號29、30及附表二所示之時間販入上開胎盤素注射針劑
    ，復均有販賣與多數人或不特定人之意思而為販入，不論販
    賣與幾人，或尚未賣出，仍成立販賣禁藥既遂。
(二)第按共同正犯之成立，祇須具有犯意之聯絡，行為之分擔，
    既不問犯罪動機起於何人，亦不必每一階段犯行，均經參與
    。共同實行犯罪行為之人，在合同意思範圍內，各自分擔犯
    罪行為之一部，相互利用他人之行為，以達其犯罪之目的者
    ，即應對於全部所發生之結果，共同負責；共同正犯間，非
    僅就其自己實行之行為負其責任，並在犯意聯絡之範圍內，
    對於他共同正犯所實行之行為，亦應共同負責；又共同正犯
    不限於事前有協議，即僅於行為當時有共同犯意之聯絡者亦
    屬之，且表示之方法，不以明示通謀為必要，即相互間有默
    示之合致亦無不可（最高法院97年度台上字第2517號判決意
    旨參照）。本件被告己○○身為藥師，於受僱被告丙○○後
    ，明知丙○○販入後賣出與不特定病患注射之胎盤素注射針
    劑係屬禁藥，仍於附表一編號29、30所示時間代為訂購，自
    係以自己犯罪之意思參與構成要件之行為，而屬共同正犯，
    應就上開時間及其後之販賣行為共同負責。
(三)復按刑事法若干犯罪行為態樣，本質上原具有反覆、延續實
    行之特徵，立法時既予特別歸類，定為犯罪構成要件之行為
    要素，則行為人基於概括之犯意，在密切接近之一定時、地
    持續實行之複次行為，倘依社會通念，於客觀上認為符合一
    個反覆、延續性之行為觀念者，於刑法評價上，即應僅成立
    一罪。學理上所稱「集合犯」之職業性、營業性或收集性等
    具有重複特質之犯罪均屬之，例如經營、從事業務、收集、
    販賣、製造、散布等行為概念者是。本件被告丙○○係光慶
    診所之醫師及負責人、被告己○○受僱擔任光慶診所藥師，
    而共同販賣上開胎盤素注射針劑與不特定病患注射；被告辛○○為豪宏（生技）公司負責人，以販賣生物科技產品為其
    業務，而販賣上開胎盤素注射針劑，或加入面膜內而販賣，
    本質上即具有反覆性，其三人基於概括之犯意，反覆從事販
    賣上開禁藥，均以為業務，應認三人所為均屬集合犯，各論
    以包括的一罪。
(四)核被告丙○○、己○○、辛○○所為，均係犯藥事法第83條
    第1 項之販賣禁藥罪。被告三人多次販賣禁藥犯行，均基於
    概括之犯意反覆為之，屬集合犯，各論以包括的一罪。被告
    丙○○、己○○二人間就附表一編號29、30所示時間及其後
    之犯行，有犯意聯絡及行為之分擔，應論以共同正犯。起訴
    書犯罪事實雖未記載被告己○○於96年5 月24日共同販入上
    開禁藥犯行，惟此部分與已起訴部分即其於96年5 月25日共
    同販入上開禁藥犯行（如起訴書附表一編號30所示）既屬集
    合犯而為包括的一罪，即為起訴效力所及，本院自應併予審
    理。又檢察官具體求處被告辛○○有期徒刑1 年，緩刑3 年
    ，並向公庫支付100 萬元，並建議對於被告丙○○、己○○
    從重量刑及併科罰金（起訴書第13頁倒數第5 行以下、第14
    頁第1 至4 行），本院審酌被告丙○○身為醫師、己○○係
    藥師、辛○○則為生技公司負責人，均學有專長，對於藥品
    之智識經歷俱豐，復有相當社會地位，竟為圖私利，罔顧社
    會期待，無視法律禁令，販賣上開未經核准之禁藥供不特定
    人使用，法紀觀念淡薄，復對於防疫及國民健康造成危險，
    更形同壟斷，對於販賣合法用藥之同業形成不正競爭，惡性
    非輕。被告辛○○販入7,750 劑胎盤素注射針劑，總價高達
    167 萬6,500 元，已全數賣出，犯罪情節重大。被告丙○○
    、己○○販入之胎盤素注射針劑雖大部分用於研究實驗，所
    得不豐，惟事後飾詞圖卸，未見悔意，犯罪後態度欠佳，均
    應予以重懲。衡以上開胎盤素注射針劑於我國雖屬未經核准
    輸入之禁藥，惟於日本則屬合法販賣使用之藥品，有日本厚
    生省所核發之「醫藥品製造承認書」及「Certificate 」等
    證明文件在卷可參（偵一卷第108 頁、第112 頁；本院96年
    度偵聲字第553 號卷第6-8 頁），並非來歷不明或可能對人
    體健康造成嚴重損害之禁藥，所生危害尚非重大；被告己○○受僱於被告丙○○，僅參與如附表一編號29、30所示之販
    入行為，犯罪情節較屬輕微；被告辛○○坦承犯行，頗見悔
    意，犯罪後態度較佳等一切情狀，分別量處如主文所示之刑
    ，就被告丙○○併科罰金部分，縱依刑法第42條第3 項前段
    所定折算標準之最高金額3,000 元，勞役期限仍逾該條項後
    段所定之1 年上限，爰依同條第5 項前段之規定，諭知併科
    罰金部分如易服勞役，以罰金總額與1 年之日數比例折算。
    至被告己○○所處有期徒刑4 月部分，因本罪法定本刑為7
    年以下有期徒刑，並非刑法第41條所定得易科罰金之罪，附
    此敘明。
(五)另按查獲之禁藥業經行政機關依藥事法第79條第1 項沒入並
    銷燬，則不得更為沒收之諭知。若未經行政機關沒入並銷燬
    ，自應依刑法第38條之規定宣告沒收之（最高法院93年度台
    上字第738 號判決意旨參照）。本件扣案如附表三所示之禁
    藥即胎盤素注射針劑，業經查獲機關高雄市政府警察局移送
    臺灣高雄地方法院檢察署南區大型贓物庫保管，有扣押物品
    清單1 份在卷可參（如警一卷第275 頁編號1 、2 所示）。
    上開扣案之禁藥既未經查獲機關沒入銷燬，且均係被告丙○○指示被告己○○販入，屬被告丙○○所有供犯罪所用之物
    ，業據本院認定如前，依共同正犯責任共同原則，應依刑法
    第38條第1 項第2 款之規定，分別於被告丙○○、己○○上
    開罪刑項下宣告沒收。至扣案如附表四所示之廣告海報、進
    貨單等物，均屬被告辛○○所有供犯罪所用之物，應依刑法
    第38條第1 項第2 款之規定，於被告辛○○上開罪刑項下宣
    告沒收。
(六)末查，被告丙○○、己○○、辛○○前均未曾因故意犯罪受
    有期徒刑以上刑之宣告，惟被告丙○○始終否認犯行，未見
    悔意，犯罪情節又遠較被告己○○重大，而被告辛○○事後
    坦承犯行，頗有悔意，檢察官亦建議給予緩刑3 年，並向國
    庫支付100 萬元（起訴書第14頁第1 行）；被告己○○犯罪
    情節尚屬輕微，本院認被告己○○、辛○○二人經此偵查、
    審判及科刑判決之教訓，當能知所警惕，應無再犯之虞，二
    人所受上開有期徒刑之宣告，均以暫不執行為適當，爰分別
    諭知被告己○○緩刑2 年，並支付公庫12萬元；被告辛○○
    緩刑3 年，並依其目前經濟情況，酌減檢察官所建議之金額
    ，命其向公庫支付80萬元，以勵自新。
四、至同案被告乙○○、丁○○均已向檢察官請求於審判外進行
    協商，經當事人雙方合意且被告認罪，由檢察官聲請本院改
    依協商程序而為判決，併此敘明。
據上論斷，應依刑事訴訟法第299 條第1 項前段，藥事法第83條
第1 項，刑法第11條前段、第28條、第42條第5 項、第38條第1
項第2 款、第74條第1 項第1 款、第2 項第4 款，判決如主文。
本案經檢察官林永富到庭執行職務。
中    華    民    國    98    年    3     月    18    日
                  刑事第六庭    審判長法  官  曾逸誠
                                      法  官  陳思睿
                                      法  官  林柏壽
如不服本判決應於收受判決後10日內向本院提出上訴書狀，並應
敘述具體理由。其未敘述上訴理由者，應於上訴期間屆滿後20日
內向本院補提理由書(均須按他造當事人之人數附繕本)「切勿逕
送上級法院」。
以上正本證明與原本無異。
中    華    民    國    98    年    3     月    18    日
                                      書記官  劉國偉
附錄本案論罪科刑法條：
藥事法第83條第1 項
明知為偽藥或禁藥，而販賣、供應、調劑、運送、寄藏、牙保、
轉讓或意圖販賣而陳列者，處7 年以下有期徒刑，得併科新臺幣
500 萬元以下罰金。
附表一：
┌──┬────┬───┬──────┬───┬────┬────┐
│編號│販入日期│販入者│販入 LAENNEC│單  價│ 總  價 │ 備  註 │
│    │（民國）│姓  名│-INJ之數量  │新台幣│ 新台幣 │        │
│    │年/月/日│      │ （管/劑）  │      │        │        │
├──┼────┼───┼──────┼───┼────┼────┤
│1   │95/09/26│丙○○│     50     │ 250  │ 12,500 │        │
├──┼────┼───┼──────┼───┼────┼────┤
│2   │95/09/30│丙○○│     50     │ 250  │ 12,500 │        │
├──┼────┼───┼──────┼───┼────┼────┤
│3   │95/10/11│丙○○│     50     │ 250  │ 12,500 │        │
├──┼────┼───┼──────┼───┼────┼────┤
│4   │95/10/13│丙○○│     50     │ 250  │ 12,500 │        │
├──┼────┼───┼──────┼───┼────┼────┤
│5   │95/10/19│丙○○│     50     │ 250  │ 12,500 │        │
├──┼────┼───┼──────┼───┼────┼────┤
│6   │95/10/23│丙○○│    100     │ 250  │ 25,000 │        │
├──┼────┼───┼──────┼───┼────┼────┤
│7   │95/10/27│丙○○│    100     │ 250  │ 25,000 │        │
├──┼────┼───┼──────┼───┼────┼────┤
│8   │95/11/02│丙○○│    100     │ 250  │ 25,000 │        │
├──┼────┼───┼──────┼───┼────┼────┤
│9   │95/11/17│丙○○│    100     │ 250  │ 25,000 │        │
├──┼────┼───┼──────┼───┼────┼────┤
│10  │95/11/23│丙○○│    100     │ 250  │ 25,000 │        │
├──┼────┼───┼──────┼───┼────┼────┤
│11  │95/12/01│丙○○│    100     │ 250  │ 25,000 │        │
├──┼────┼───┼──────┼───┼────┼────┤
│12  │95/12/05│丙○○│    150     │ 250  │ 37,500 │        │
├──┼────┼───┼──────┼───┼────┼────┤
│13  │95/12/15│丙○○│     37     │ 250  │  9,250 │        │
├──┼────┼───┼──────┼───┼────┼────┤
│14  │95/12/18│丙○○│    113     │ 250  │ 28,250 │        │
├──┼────┼───┼──────┼───┼────┼────┤
│15  │96/01/03│丙○○│    100     │ 250  │ 25,000 │        │
├──┼────┼───┼──────┼───┼────┼────┤
│16  │96/01/10│丙○○│    100     │ 250  │ 25,000 │        │
├──┼────┼───┼──────┼───┼────┼────┤
│17  │96/01/15│丙○○│    150     │ 250  │ 37,500 │        │
├──┼────┼───┼──────┼───┼────┼────┤
│18  │96/01/25│丙○○│    150     │ 250  │ 37,500 │        │
├──┼────┼───┼──────┼───┼────┼────┤
│19  │96/01/31│丙○○│    150     │ 250  │ 37,500 │        │
├──┼────┼───┼──────┼───┼────┼────┤
│20  │96/02/09│丙○○│    200     │ 250  │ 50,000 │        │
├──┼────┼───┼──────┼───┼────┼────┤
│21  │96/02/28│丙○○│    200     │ 250  │ 50,000 │        │
├──┼────┼───┼──────┼───┼────┼────┤
│22  │96/03/12│丙○○│    200     │ 250  │ 50,000 │        │
├──┼────┼───┼──────┼───┼────┼────┤
│23  │96/03/19│丙○○│    200     │ 250  │ 50,000 │        │
├──┼────┼───┼──────┼───┼────┼────┤
│24  │96/03/29│丙○○│    200     │ 250  │ 50,000 │        │
├──┼────┼───┼──────┼───┼────┼────┤
│25  │96/04/06│丙○○│    250     │ 250  │ 62,500 │        │
├──┼────┼───┼──────┼───┼────┼────┤
│26  │96/04/16│丙○○│    250     │ 250  │ 62,500 │        │
├──┼────┼───┼──────┼───┼────┼────┤
│27  │96/04/25│丙○○│    250     │ 250  │ 62,500 │        │
├──┼────┼───┼──────┼───┼────┼────┤
│28  │96/05/05│丙○○│    250     │ 250  │ 62,500 │        │
├──┼────┼───┼──────┼───┼────┼────┤
│29  │96/05/16│丙○○│    250     │ 250  │ 62,500 │丙○○指│
│    │        │己○○│            │      │        │示己○○│
│    │        │      │            │      │        │訂購    │
├──┼────┼───┼──────┼───┼────┼────┤
│30  │96/05/25│丙○○│    250     │ 250  │ 62,500 │丙○○指│
│    │        │己○○│            │      │        │示己○○│
│    │        │      │            │      │        │訂購    │
├──┼────┴───┴──────┴───┴────┴────┤
│合計│4,300劑（管）。總價107萬5,000元。                         │
└──┴─────────────────────────────┘
附表二：
┌──┬────┬───┬──────┬───┬────┬────┐
│編號│販入日期│販入者│販入 LAENNEC│單  價│ 總  價 │ 備  註 │
│    │（民國）│姓  名│-INJ之數量  │新台幣│ 新台幣 │        │
│    │年/月/日│      │ （管/劑）  │      │        │        │
├──┼────┼───┼──────┼───┼────┼────┤
│1   │93/11/02│辛○○│    550     │ 240  │132,000 │        │
├──┼────┼───┼──────┼───┼────┼────┤
│2   │94/11/30│辛○○│    500     │ 220  │110,000 │        │
├──┼────┼───┼──────┼───┼────┼────┤
│3   │94/12/20│辛○○│    250     │ 220  │ 55,000 │        │
├──┼────┼───┼──────┼───┼────┼────┤
│4   │94/12/28│辛○○│    500     │ 220  │110,000 │        │
├──┼────┼───┼──────┼───┼────┼────┤
│5   │95/01/01│辛○○│  2,500     │ 220  │550,000 │        │
├──┼────┼───┼──────┼───┼────┼────┤
│6   │95/06/05│辛○○│    500     │ 210  │105,000 │        │
├──┼────┼───┼──────┼───┼────┼────┤
│7   │95/08/15│辛○○│    500     │ 200  │100,000 │        │
├──┼────┼───┼──────┼───┼────┼────┤
│8   │95/11/06│辛○○│    250     │ 210  │ 52,500 │        │
├──┼────┼───┼──────┼───┼────┼────┤
│9   │95/11/30│辛○○│    300     │ 210  │ 63,000 │        │
├──┼────┼───┼──────┼───┼────┼────┤
│10  │96/01/12│辛○○│    300     │ 210  │ 63,000 │        │
├──┼────┼───┼──────┼───┼────┼────┤
│11  │96/02/08│辛○○│    400     │ 210  │ 84,000 │        │
├──┼────┼───┼──────┼───┼────┼────┤
│12  │96/03/12│辛○○│    200     │ 210  │ 42,000 │        │
├──┼────┼───┼──────┼───┼────┼────┤
│13  │96/03/23│辛○○│    200     │ 210  │ 42,000 │        │
├──┼────┼───┼──────┼───┼────┼────┤
│14  │96/04/16│辛○○│    200     │ 210  │ 42,000 │        │
├──┼────┼───┼──────┼───┼────┼────┤
│15  │96/04/26│辛○○│    200     │ 210  │ 42,000 │        │
├──┼────┼───┼──────┼───┼────┼────┤
│16  │96/05/04│辛○○│    200     │ 210  │ 42,000 │        │
├──┼────┼───┼──────┼───┼────┼────┤
│17  │96/05/23│辛○○│    200     │ 210  │ 42,000 │        │
├──┼────┴───┴──────┴───┴────┴────┤
│合計│7,750劑（管）。總價167萬6,500元                           │
└──┴─────────────────────────────┘
附表三：
┌──┬──────┬─────┬────┬──────┬────┐
│編號│扣案物品名稱│ 數量/單位│ 所有人 │  查獲地點  │ 備  註 │
├──┼──────┼─────┼────┼──────┼────┤
│ 1  │LAENNEC INJ │ 122劑(管)│ 丙○○ │光慶診所1 樓│屬藥事法│
│    │(已撕去瓶身 │ (每劑2ML)│        │診間置物櫃抽│第22條第│
│    │ 標籤)      │          │        │屜內        │1 項第2 │
│    │            │          │        │            │款之禁藥│
├──┼──────┼─────┼────┼──────┼────┤
│ 2  │LAENNEC INJ │ 195劑(管)│ 丙○○ │光慶診所2 樓│屬藥事法│
│    │            │ (每劑2ML)│        │中藥調劑室儲│第22條第│
│    │            │          │        │物櫃內      │1 項第2 │
│    │            │          │        │            │款之禁藥│
└──┴──────┴─────┴────┴──────┴────┘
附表四：
┌──┬──────┬─────┬────┬──────┬────┐
│編號│扣押物品    │數量/單位 │ 所有人 │  查獲地點  │ 備  註 │
├──┼──────┼─────┼────┼──────┼────┤
│ 1  │LAENNEC INJ │  759 張  │ 辛○○ │豪宏生物科技│        │
│    │之廣告海報  │          │        │股份有限公司│        │
├──┼──────┼─────┼────┼──────┼────┤
│ 2  │LAENNEC INJ │  1 張    │ 辛○○ │豪宏生物科技│        │
│    │之進貨單    │          │        │股份有限公司│        │
└──┴──────┴─────┴────┴──────┴────┘


司法院資訊處製作；財團法人民間司法改革基金會備份。
